【裁判字號】    92,裁,1724
【裁判日期】    921128
【裁判案由】    土地徵收
【裁判全文】
最  高  行  政  法  院  裁  定                  九十二年度裁字第一七二四號
    抗  告  人  丙○○
                乙○○
                甲○○
右抗告人因與相對人內政部等三人間土地徵收事件，對於中華民國九十一年八月三十
日臺中高等行政法院九十一年度訴字第一六三號裁定提起抗告，本院裁定如左︰
    主  文
抗告駁回。
抗告訴訟費用由抗告人負擔。
    理  由
一、本件抗告意旨略謂：原裁定認為抗告人提起撤銷訴訟逾期而駁回，惟抗告人何時
    起訴，何以遲誤期間，原裁定皆未指明，理由不備。況抗告人於九十年一月二十
    日即以限時掛號郵寄起訴狀，距原裁定所載期間之末日尚有十日，不可能遲誤。
    又依行政訴訟法第六十七條第三項規定以取具郵局收據即生送達效力，本案起訴
    狀何時收到，並不影響。況起訴狀何時收文未知會抗告人，不能歸責抗告人遲誤
    。縱有遲誤，亦因春節假期所致，抗告人聲請回復原狀，請求廢棄原裁定，發回
    更為審理等語。
二、查原裁定係以：按撤銷訴訟之提起，應於訴願決定書送達後二個月之不變期間內
    為之，為行政訴訟法第一百零六條第一項前段所明定。經查上訴人係於八十九年
    十一月十七日收受再訴願決定書，有訴願文書郵務送達證書附再訴願卷可稽，提
    起撤銷訴訟之期間，應自八十九年十一月十八日起算，抗告人丙○○部分扣除在
    途期間二日，抗告人乙○○及甲○○部分扣除在途期間十二日，分別至九十年一
    月十九日（抗告人丙○○部分）、九十年一月二十九日（抗告人乙○○及甲○○
    部分）即已屆滿。抗告人遲至九十年一月三十一日（原誤載為九十一月三十一日
    ，已裁定更正）始向台北高等行政法院提起行政訴訟（嗣經該院移轉管轄），此
    有該院加蓋於訴狀上收文戳記所載日期可考，已逾法定不變期間。其提起本件訴
    訟依前開法條規定，顯非合法。又依行政訴訟法第七條之規定，固得於同一行政
    訴訟程序中，合併提起損害賠償，惟應以其所提起之行政訴訟合法為前提，本件
    抗告人提起之撤銷訴訟，既不合法，從而其合併請求損害賠償部分即無從准許等
    情，因而駁回抗告人之訴。經核並無不合。
三、查原裁定原記載抗告人遲至九十一月三十一日始向台北高等行政法院提起行政訴
    訟，其中「九十一月三十一日」，係顯然誤寫，已經原法院裁定更正為「九十年
    一月三十一日」，並無不合。依原裁定記載抗告人收受再訴願決定書之日期及起
    訴之日期，各有再訴願卷附送達證書及在起訴狀所蓋收文戳記之日期可證，即知
    其起訴逾期之事實，參照所引法條，可認起訴為不合法，難認有理由不備之違法
    。又起訴應提出訴狀為之，行政訴訟法第一百零五條規定甚明。抗告人以郵寄方
    式送達起訴狀，付郵而尚未達到，不生提出效力。至於行政訴訟法第六十七條第
    三項規定書記官將文書交付郵政機關以掛號發送，以交付文書時視為送達之時，
    係當事人不依審判長指定送達代收人之命之效果規定，本件情形不同，抗告意旨
    據以主張應以其付郵時視為起訴狀送達，並非可採。又九十年之農曆過年及其後
    春節假期，在九十一年二月間，抗告意旨認其遲誤係因春節假期所致，聲請回復
    原狀云云，顯非可採。又抗告人之起訴狀何時達到法院，法院無知會之必要，且
    原法院曾通知本件當事人於九十一年八月二十八日行準備程序，抗告人均收受通
    知書之送達而未到場，其主張因法院收狀未予知會，不受歸責云云，亦不可採。
    抗告難認有理由，應予駁回。
四、依行政訴訟法第一百零四條、民事訴訟法第九十五條、第七十八條，裁定如主文
    。
中    華    民    國    九十二      年      十一      月    二十八      日
                    最 高 行 政 法 院  第 一 庭
                                審 判 長 法  官      蔡  進  田
                                         法  官      林  家  惠
                                         法  官      林  茂  權
                                         法  官      黃  璽  君
                                         法  官      廖  宏  明
右  正  本  證  明  與  原  本  無  異
                                         法院書記官  邱  彰  德
中    華    民    國    九十二      年      十一      月    二十八      日


司法院資訊處製作；財團法人民間司法改革基金會備份。
